【裁判字號】    97,交聲,2977
【裁判日期】    980205
【裁判案由】    交管條例聲異
【裁判全文】
臺灣板橋地方法院交通事件裁定        97年度交聲字第2977號
原處分機關  交通部公路總局臺北區監理所
異  議  人  甲○○
                    樓
上列受處分人即異議人因違反道路交通管理處罰條例案件，對於
交通部公路總局臺北區監理所民國97年11月3 日所為之北監自裁
字第裁40-AO7WQJ662號裁決處分，聲明異議，本院裁定如下：
    主    文
異議駁回。
    理    由
一、異議意旨略以：異議人即受處分人甲○○，為警於民國97年
    5 月3 日下午6 時24分許，舉發違規停放7961-TH 號自小客
    車之處所，雖劃設有紅線，但異議人對於該處劃設紅線之理
    由有所質疑而提出申訴，初經台北市交通管制工程處回覆稱
    「該處屬消防通道故劃設紅線」，然嗣經台北市消防局回函
    謂「該處已非消防通道」，可見該處並無劃設紅線之理由；
    惟台北市交通管制工程處非但怠於取消該處紅線之劃設，反
    而改稱「該處為路口轉角10公尺內故劃設紅線」，異議人對
    此實難甘服，爰請求撤銷原處分云云。
二、按設有禁止臨時停車標誌、標線處所不得臨時停車；汽車駕
    駛人停車時，在禁止臨時停車處所停車者，處新台幣（下同
    ）600 元以上1,200 元以下罰鍰，道路交通安全規則第111
    條第1 項第3 款、道路交通管理處罰條例第56條第1 項第1
    款分別定有明文；經查：
  (一)異議人駕駛之前開車輛，於上述時地，因「在禁止臨時停車
    處所停車」之違規事實，經舉發單位臺北市政府警察局交通
    大隊值勤員警拍照逕行舉發等情，有該局97年5 月8 日北市
    警交大字第AO7WQJ662 號舉發違反道路交通管理事件通知單
    1 份、違規停車舉發照片7 幀（見本院卷第7 、22至24頁）
    在卷可稽，復為異議人所不爭執，堪信為真。
  (二)異議人雖以前詞至辯。惟道路主管機關本得於法令授權範圍
    內，基於權責對於各項行政行為為具體裁量、規劃，以求達
    成道路充分利用、維持交通秩序、保障道路使用人往來便利
    與安全之行政目的；是以，供公眾通行之公路、街道、巷衖
    ，若有維護交通秩序與安全必要，經主管機關權衡並繪設禁
    止臨時停車之紅色實線後，人民即有遵守義務。則異議人對
    於該處紅線之劃設如有意見，應於事前循正當管道向行政機
    關陳情，然在該處禁止臨時停車標線取消前，均仍有遵守之
    義務，自不得僅因個人認為該處無劃設紅線之必要，即逕予
    違規停放，更不得於違反標線劃設之事後，再以此爭執。故
    異議人以上情辯稱其行為未違規云云，即非可採。
三、綜上，異議人既確有在禁止臨時停車處所停車之交通違規事
    實，原處分機關依道路交通管理處罰條例第56條第1 項第1
    款規定，對異議人裁處罰鍰新臺幣900 元，即無違誤；從而
    ，本件異議人之聲明異議為無理由，應予駁回。
據上論斷，應依道路交通案件處理辦法第19條，裁定如主文。
中    華    民    國    98    年    2     月    5     日
                  交通法庭  法  官  洪珮婷
以上正本證明與原本無異。
如不服本裁定，應於裁定送達後5 日內向本院提出抗告狀。
                            書記官  陳永訓
中    華    民    國    98    年    2     月    5     日


司法院資訊處製作；財團法人民間司法改革基金會備份。
